臺灣臺北地方法院交通事件裁定　　　　　　　　　九十一年度交聲字第一六八號
　　異　議　人
　　即受處分人　甲○○　女　四.
右列異議人即受處分人因違反道路交通管理處罰條例案件，對於交通部公路總局台北
區監理所民國九十一年九月二十五日所為之處分（原處分案號：北監五字第裁四○─
Ｃ00000000號），聲明異議，本院裁定如左：
        主  文
異議駁回。
        理  由
一、按汽車停車時，禁止臨時停車處所不得停車；汽車駕駛人停車時，在禁止臨時停
    車處所停車者，處新台幣（下同）六百元以上一千二百元以下罰鍰。道路交通安
    全規則第一百十二條第一項第一款、道路交通管理處罰條例第五十六條第一項第
    一款分別定有明文。又者，汽車違反道路交通管理事件有違規停車而駕駛人不在
    場之情形，當場不能摯單舉發者，得逕行舉發之；逕行舉發違反道路交通管理事
    件，經汽車所有人依通知單之應到案日期前到案，並告知違規駕駛人姓名、身分
    證統一編號及住址者，處罰機關應即另行通知違規駕駛人到案依法處理；逾應到
    案日期或雖於期限內申訴，惟未告知實際駕駛人，處罰機關應依道路交通管理處
    罰條例第八十五條第三項規定處罰該汽車所有人，道路交通管理處罰條例第五十
    六條第一項第一款、違反道路交通管理事件統一裁罰標準及處理細則（現稱違反
    道路交通管理事件統一裁罰基準及處理細則）第二十三條第一項第三款、第二十
    四條亦定有明文。
二、本件異議人即受處分人甲○○所有車號ＧＲ─五二八六號自用小客車，於民國九
    十一年七月十八日十九時四十分許，經台北縣警察局新店分局交通分隊警員陳世
    明發覺違規停放在台北縣新店市○○路二十二巷劃有紅實線禁止臨時停車之處所
    ，現場拍照採證後，以受處分人違反道路交通管理處罰條例第五十六條第一項第
    一款規定為由，逕行掣單舉發（台北縣警察局北縣警交字第Ｃ00000000
    號舉發違反道路交通管理事件通知單），受處分人於九十一年七月二十二日（應
    到案日期為九十年八月二十日）向原處分單位即台北縣警察局新店分局提出申訴
    。案經台北縣警察局新店分局派員實地勘查比對採證照片調查結果，認定受處分
    人確有在禁止臨時停車處所違規停車之行為，乃函請交通部公路總局台北區監理
    所於九十一年九月二十五日，依道路交通管理處罰條例第五十六條第一項第一款
    規定，裁處受處分人罰鍰九百元。有卷附台北縣警察局舉發違反道路交通管理事
    件通知單通知聯、採證照片、台北縣警察局新店分局九十一年九月十日店警交裁
    字第○九一○○二六二七二號書函、交通部公路總局台北區○○○○○道路交通
    管理事件裁決書（北監五字第裁四○─Ｃ00000000號）、中華民國掛號
    郵件收件回執等件可稽。
三、本件受處分人對於採證照片上所示車號ＧＲ─五二八六號自用小客車為其所有一
    節，並不爭執；惟矢口否認有何原處分機關所指違規停車之情事，辯稱：經伊實
    際勘查結果，發現拖吊之位置與採證照片位置相同，所停放之處所係九十一年七
    月十六日下午補繪之新紅線，而上開汽車於九十一年七月十八日始被拖吊，距離
    劃紅線時間未滿三天云云。
四、按「紅實線」設於路側者，用以禁止臨時停車，道路交通標誌標線號誌設置規則
    第一百四十九條第一項第一款第五目定有明文。查本件受處分人所有上開自用小
    客車，於九十一年七月十八日十九時四十分許，停放在台北縣新店市○○路二十
    二巷劃有紅實線之路側一節，有卷附現場採證照片一紙可稽，足認受處分人停放
    汽車之地點確係依法不得臨時停車之處所。第查，該停車位置之標線，雖曾因重
    新鋪設柏油路面刨除，然業經路權管理機關即台北縣新店市公所於九十一年七月
    十六日下午補繪標線完竣，此經台北縣新店市所以九十年九月二日北縣店工字第
    ○九一○○三八三○六號函復台北縣警察局新店分局在案，有台北縣警察局新店
    分局九十一年九月十日店警交裁字第○九一○○二六二七二號書函可稽。觀之現
    場採證照片，汽車停放之位置既係在繪有紅實線之路側，依法自不得臨時停車，
    尚不因該處所繪製之紅實線，係台北縣警察局新店分局所指之舊有紅實線上，抑
    或受處分人所稱於九十一年七月十六日下午始補繪之新紅實線上，而易其法律評
    價。受處分人以採證照片所示之違規停車地點係新繪之紅實線，應不違規云云置
    辯，容無可採。
五、末者，受處分人於上開員警逕行舉發取締之時間，並不在現場，此有進行違規拖
    吊之現場採證照片可佐。現場進行舉發之員警既已依違反道路交通管理事件統一
    裁罰標（基）準及處理細則第二十三條第一項第三款、第二項之規定，在現場拍
    照採證後始摰單舉發，並將違反道路交通管理事件通知單通知聯依法送交受處分
    人，令受處分人得依法於九十一年七月二十二日提出申訴，舉發程序自屬符合正
    當之法律程序。本件事證明確，受處分人於原處分機關所認定之上開時、地，在
    劃設紅實線禁止臨時停車之路側違規停車之事實，灼然甚明。受處分人既有於前
    揭時、地，在禁止臨時停車處所違規停車之行為，原處分機關依道路交通管理處
    罰條例第五十六條第一項第一款及違反道路交通管理事件統一裁罰標準表（現稱
    違反道路交通管理事件統一裁罰基準表）等規定，裁處其罰鍰九百元，並無違誤
    。受處分人猶執前詞，指摘原處分不當，為無理由，自應將其異議駁回。
據上論斷，應依道路交通案件處理辦法第十九條，裁定如主文。
中    華    民    國      九十一      年      十二      月    二十七    日
                                      臺灣臺北地方法院交通法庭
                                          法  官  吳  秋  宏
右正本證明與原本無異。
如不服本裁定，應於送達後五日內，向本院提出抗告狀。
                                          書記官  林  碧  華
中    華    民    國      九十一      年      十二      月    二十七    日
